【裁判字號】    99,聲,130
【裁判日期】    991217
【裁判案由】    停止強制執行
【裁判全文】
臺灣苗栗地方法院民事裁定              99年度聲字第130號
聲  請  人
即  原  告  鄭五農
訴訟代理人  葉智幄律師
相  對  人
即  被  告  林芳雄
上列當事人間聲請停止執行事件，本院裁定如下：
    主  文
聲請人以新臺幣肆佰參拾參萬元為相對人供擔保後，本院九十九
年度司執字第一九０二三號拍賣抵押物事件之強制執行程序，於
本院九十九年度重訴字第四十三號塗銷抵押權登記事件判決確定
或撤回起訴前，應暫予停止。
    理  由
一、按有回復原狀之聲請，或提起再審或異議之訴，或對於和解
    為繼續審判之請求，或提起宣告調解無效之訴、撤銷調解之
    訴，或對於許可強制執行之裁定提起抗告時，法院因必要情
    形，或依聲請定相當並確實擔保，得為停止強制執行之裁定
    ，強制執行法第18條第2 項定有明文。又抵押人如以許可執
    行裁定成立前實體上之事由，主張該裁定不得為執行名義而
    提起訴訟時，其情形較裁定程序為重，依舉輕明重之法理，
    並兼顧抵押人之利益，則抵押人自得依強制執行法第18條第
    2 項之規定，聲請為停止執行之裁定。次按抵押人（債務人
    ）本此裁定所供之擔保，係以擔保抵押權人（債權人）因抵
    押人（債務人）聲請停止強制執行不當，可能遭受之損害獲
    得賠償為目的。是法院定此項擔保，其數額應依標的物停止
    執行後，抵押權人（債權人）未能即時受償或利用該標的物
    所受之損害額，或其因另供擔保強制執行所受之損害額定之
    ，非以標的物之價值或其債權額為依據。
二、聲請意旨略以：相對人以對聲請人之最高限額抵押權向本院
    聲請拍賣聲請人所有之抵押物，並據以聲請強制執行，經本
    院民事執行處以99年度司執字第19023 號受理在案，然聲請
    人已以系爭抵押權所擔保之債權不存在為由，對相對人提起
    塗銷該抵押權設定登記之訴，現由本院以99年度重訴字第43
    號事件受理在案，為此聲請裁定停止執行程序等語。
三、經查，聲請人以其已向本院提起塗銷抵押權登記之訴，判決
    尚未確定為由，聲請裁定停止本院99年度司執字第19023 號
    強制執行程序，業據本院依職權調閱本院99年度重訴字第43
    號、99年度司執字第19023 號卷宗查明屬實，是聲請人所為
    停止執行之聲請，於法尚無不合，應予准許。經查，相對人
    聲請強制執行之債權金額為新台幣（下同）20,000,000元，
    而聲請人所提起塗銷抵押權登記等訴訟，其訴訟標的價額已
    逾150 萬元，可上訴至第三審，參照各級法院辦案期限實施
    要點之規定，民事通常程序第一審審判案件期限1 年4 個月
    、第二審審判案件期限2 年、第三審審判案件期限1 年，則
    訴訟至第三審終結期間推定為4 年4 個月。故相對人因聲請
    人聲請停止執行可能受到之損害，係上開債權金額
    20,000,000元於訴訟中所生法定利率之損失即4,330,000 元
    （計算式：20000000×5%×52/12=0000000 ），則聲請人應
    以此數額如數為相對人供擔保，爰裁定如主文所示。
四、依強制執行法第18條第2項，裁定如主文。
中    華    民    國    99    年    12    月    17    日
                        民事庭法  官  楊中琪
以上正本係照原本作成
如不服本裁定應於送達後10日內向本院提出抗告狀，並繳納抗告
費新臺幣1,000元。
                              書記官  李曉君
中    華    民    國    99    年    12    月    17    日

司法院資訊處製作；財團法人民間司法改革基金會備份。
